臺灣桃園地方法院民事裁定　　　　　　　 94年度聲字第221號
聲　請　人　亞洲信託投資股份有限公司
法定代理人　鄭國智
相　對　人　甲○○
上列聲請人聲請返還擔保金事件，本院裁定如下：
    主      文
本院民國87年度存字第1894號提存事件聲請人所提存之擔保金就
其中新臺幣615,161 元，准予返還。
聲請程序費用由相對人負擔。
    理      由
一、按訴訟終結後，供擔保人證明已定20日以上之期間，催告受
    擔保利益人行使權利而未行使者，法院應依供擔保人之聲請
    ，以裁定命返還其提存物或保證書；第104 條之規定，於其
    他依法令供訴訟上之擔保者準用之，民事訴訟法第104 條第
    1 項第3 款、第106 條分別定有明文。
二、聲請意旨略以：聲請人與相對人間請求拆屋還地事件，聲請
    人前遵鈞院86年度訴字第894 號民事判決中假執行之宣告，
    以鈞院87年度存字第1894號提存新臺幣（下同）64萬5,000
    元在案。茲因聲請人與相對人間上開拆屋還地之訴訟事件，
    業於相對人提起上訴後，先後經臺灣高等法院以87年度上字
    第1122號判決、最高法院以89年度台上字第235 號判決、臺
    灣高等法院以89年度上更（一）字第57號判決、最高法院以
    91年度台上字第2316號判決、臺灣高等法院以91年度上更（
    二）字第316 號判決聲請人在第一審之訴及假執行之聲請均
    駁回及最高法院以93年度台上字第798 號判決駁回聲請人之
    上訴而告訴訟終結。惟相對人業就聲請人上開提存之擔保金
    聲請強制執行，經鈞院民事執行處以民國93 年7月22日桃院
    興執93執水字第18471 號函將聲請人上開擔保金全部予以扣
    押，並以93年8 月14日桃院興執93年執水字第18471 號函，
    准相對人收取其中2 萬9,839 元，其餘部分則撤銷扣押。而
    聲請人復於上開訴訟終結後，以台北古亭郵局第1952號存證
    信函催告相對人於接獲通知後20日內行使權利，惟相對人於
    前開受催告行使權利之期間屆滿後迄今仍未行使權利，爰依
    法聲請准予返還上開經相對人強制執行後所餘之擔保金共計
    615,161 元等語。並據提出股份有限公司變更登記表、臺北
    市政府營利事業登記證、信託投資公司營業執照、本院86年
    度訴字第894 號民事判決、87年度存字第1894號提存書、臺
    灣高等法院91年度上更(二)字第316 號民事判決、最高法院93
    年度台上字第798 號民事判決、經濟部函各乙份（均為影本
    ）、存證信函暨掛號郵件收件回執、相對人戶籍謄本各乙份
    為證。
三、聲請人所主張其供前開擔保後訴訟已終結及相對人已就上開
    擔保金強制執行並受償其中29,839元之事實，業經本院依職
    權調本院86年度訴字第894 號、臺灣高等法院87年度上字第
    1122號、89年度上更（一）字第57號、91年度上更（二）字
    第316 號、最高法院89年度台上字第235 號、91年度台上字
    第2316號、93年度台上字第798 號、本院87年度存字第1894
    號、93年度取字第1794號卷查核無誤；另聲請人主張其已催
    告相對人定期行使權利而未行使之事實，除有台北古亭郵局
    第1952號存證信函暨掛號郵件收件回執各乙份附卷可稽外，
    並經本院依職權向本院民事分案室及臺北地方法院查詢無訛
    ，有本院民事紀錄科查詢表2 紙、臺灣臺北地方法院94年2
    月24日北院錦文人字第0940001366號函1 紙在卷足憑。是揆
    諸首揭法律規定及說明，聲請人本件聲請，尚無不合，應予
    准許。
四、依民事訴訟法第106 條、第104 條第1 項第3 款、第95條、
    第78條，裁定如主文。
中    華    民    國    94    年    3      月    18   日
                  民事第二庭    法  官  張震武
以上正本係照原本作成
如對本裁定抗告須於裁定送達後 10 日內向本院提出抗告狀，並
繳納抗告裁判費新台幣1,000元。
中    華    民    國    94    年    3      月    23   日
                                書記官  惠  莊
